臺灣高等法院高雄分院刑事判決　　 95年度上更(一)字第336號
上　訴　人　臺灣高雄地方法院檢察署檢察官
上　訴　人
即　被　告　甲○○
選任辯護人　許惠珠律師
　　　　　　洪世崇律師
　　　　　　陳正達律師
上列上訴人因被告違反毒品危害防制條例案件，不服臺灣高雄地
方法院94年度訴字第2284號中華民國94年12月29日第一審判決（
起訴案號：臺灣高雄地方法院檢察署94年度偵字第10458 號），
提起上訴，經最高法院發回更審，本院判決如下：
     主  文
原判決撤銷。
甲○○意圖販賣而持有第二級毒品，累犯，處有期徒刑伍年陸月
，扣案如附表三編號B55 至B59 所示之物（合計驗後淨重伍拾捌
點零玖柒貳公克）均沒收銷燬之、扣案如附表二編號B70 所示之
MOTOROLA牌手機壹支（含門號0000000000號SIM 卡壹張）沒收。
又販賣第三級毒品，累犯，處有期徒刑伍年捌月，扣案如附表一
編號B25 至B52-6 所示之第三級毒品愷他命粉末拾貳包、含MDMA
及愷他命成分無法析離之錠劑壹顆（合計淨重參拾玖點肆參壹玖
公克）、扣案如附表二編號B37 至B45 、B61 、B62 所示之物均
沒收。又連續販賣第四級毒品，累犯，處有期徒刑參年陸月，扣
案如附表一編號B2至B24 所示之第四級毒品硝甲西泮錠劑（藥丸
）合計柒仟零伍拾壹顆及粉末壹包（合計淨重壹仟貳佰伍拾肆點
捌零貳捌公克）、扣案如附表二編號B70 所示之MOTOROLA牌手機
壹支（含門號0000000000號SIM 卡壹張）及未扣案新台幣佰元
，均沒收之，新台幣佰元如全部或一部不能沒收時，以其財產
抵償之。應執行有期徒刑拾肆年陸月，扣案如附表三編號B55 至
B59 所示之物（合計驗後淨重伍拾捌點零玖柒貳公克）均沒收銷
燬之；扣案如附表一編號B25 至B52-6 所示之第三級毒品愷他命
粉末拾貳包、含MDMA及愷他命成分無法析離之錠劑壹顆（合計淨
重參拾玖點肆參壹玖公克）、扣案如附表二所示之物（其中編號
B70 所示之MOTOROLA牌手機壹支含門號0000000000號SIM 卡）、
扣案附表一編號B2至B24 所示之第四級毒品硝甲西泮錠劑（藥丸
）合計柒仟零伍拾壹顆及粉末壹包（合計淨重壹仟貳佰伍拾肆點
捌零貳捌公克）、及未扣案之新台幣佰元均沒收之，新台幣
佰元如全部或一部不能沒收時，以其財產抵償之。
     事  實
一、甲○○於民國89年間因賭博案件，經臺灣板橋地方法院判處
    有期徒刑3 月確定，於89年8 月14日易科罰金執行完畢。仍
    不知悔改，又沾染吸食毒品惡習，且明知甲基安非他命、愷
    他命、硝甲西泮（俗稱一粒眠）分別係第二、三、四級毒品
    ，依法不得持有、販賣。竟：
  (一)於94年5 月5 日某時，在位於高雄縣鳳山市○○路32巷34號
    5 樓之住處，以1 兩（即37.5公克）新台幣（下同）25,000
    元之代價，向綽號「弟仔」之不詳姓名年籍成年男子，購買
    取得第二級毒品甲基安非他命1兩多（合計驗後淨重58.0972
    公克）而供自己施用所需。詎於同日晚上9 時許，以其所有
    MOTOROLA牌門號為0000000000號之行動電話撥打友人許善棋
    之0000000000號行動電話後，竟起意將其持有供己施用之第
    二級毒品甲基安非他命欲以販賣營利，在通話中甲○○先詢
    問許善棋：「要跟你說，你不是有在做〝男的〞（指甲基安
    非他命）？」許善棋答稱：「我現在沒在用了。我現在是有
    人要拿，我再幫忙聯絡，自己家裡沒放，因為前一陣子警察
    在盯我」，甲○○隨即詢問：「現在有要拿嗎？」許善棋再
    答稱：「好啊！有人需要，我馬上跟你聯絡」，並詢以：「
    現在一錢多少？」甲○○答以：「你如果說那個，一樣，一
    錢4 千」，許善棋隨後再詢以：「有喔！沒辦法低一點嗎？
    」，甲○○則答：「沒調高，你就阿彌陀佛了，我們都是“
    晶仔”」等語，而表示欲以1 錢4,000 元之代價，販賣甲基
    安非他命予許善棋圖利（但無證據證明甲○○與許善棋有為
    上開交易）。
  (二)另因王進男、蔡正宏及其他不詳姓名之人於94年4 月間均曾
    數次於電話中向甲○○表示要購買第三級毒品愷他命，甲○
    ○雖未實際出售愷他命予王進男、蔡正宏或其他不詳姓名之
    人。惟甲○○於發現販賣愷他命有利可圖後，竟意圖營利，
    於94年5 月5 日某時，在其上址住處，以愷他命每公克1,00
    0 元之價格，向綽號「弟仔」之不詳姓名成年男子販入如附
    表編號B25 至B52-6 所示之第三級毒品愷他命（俗稱K 他命
    ，合計驗後淨重共39.4319 公克），旋將愷他命予以分裝，
    待機出售。嗣將已分裝之愷他命攜至高雄市○鎮區○○街69
    巷11號3 樓居處，欲以每公克1,200 元之價格出賣予王進男
    、蔡正宏及其他不詳姓名之人。
  (三)甲○○又意圖營利，並基於概括之犯意，自94年初某日起，
    在其上址住處或居處等地，連續多次以第四級毒品一粒眠每
    顆12、15元不等之價格，向王國偉（業經本院另案判刑確定
    ）販入數量不詳之一粒眠。嗣以其持有之上開門號00000000
    00號MOTOROLA牌手機1 支與莊淑婷聯絡販賣一粒眠事宜。旋
    於94年4 月7 日凌晨2 時許，在高雄縣鳳山市金銀島遊樂場
    附近，以一粒眠1 顆50元之價格，販賣6 顆一粒眠予莊淑婷
    ，得款300 元。又承續上開販賣營利之概括犯意，於94年5
    月5 日某時，以1 顆10元之價格，向綽號「弟仔」之不詳姓
    名成年男子販入一粒眠錠劑5,000 顆。嗣於94年5 月6 日中
    午12時許，在甲○○位於高雄市○鎮區○○街69巷11號3 樓
    之居處，為高雄市憲兵隊會同高雄縣政府警察局鳳山分局員
    警持搜索票當場查獲，並扣得其所有如附表一所示編號B2至
    B24 之第四級毒品一粒眠錠劑7,051 顆及粉末1 包（錠劑及
    粉末合計淨重1254.8028 公克）、如附表一編號B25 至B52-
    6 所示之第三級毒品愷他命粉末12包及含MDMA及愷他命成分
    無法析離之錠劑1 顆（驗後合計淨重共39.4319 公克）、供
    犯罪所用如附表二編號B37 至B45 所示之用以摻入第三級毒
    品之無毒品成分之粉末9 包、殘留愷他命而無法析離之如附
    表二編號B61 、B62 所示之電子磅秤1 台、筆管3 支，及供
    販賣毒品犯罪所用如附表二編號B70 所示之行動電話機1 支
    （含SIM 卡1 張）暨如附表三編號B55 至B59 所示第二級毒
    品甲基安非他命5 包（粉末合計驗後淨重58.0972 公克）、
    供甲○○施用甲基安非他命所用之玻璃球吸食器2 支、湯匙
    4 支、殘留甲基安非他命鐵盤1 個及與本件犯行無關之附表
    四、五所示之物品，始循線查悉上情。
二、案經高雄市憲兵隊及高雄縣政府警察局鳳山分局報請臺灣高
    雄地方法院檢察署檢察官偵查起訴。
     理  由
壹、程序方面
一、按被告之自白，非出於強暴、脅迫、利誘、詐欺、疲勞訊問
    、違法羈押或其他不正之方法，且與事實相符者，得為證據
    。被告陳述其自白係出於不正之方法者，應先於其他事證而
    為調查。刑事訴訟法第156 條第1項、第3項前段定有明文。
    本件被告於本院審理中辯稱：其於憲兵隊接受詢問時，因毒
    癮發作，其供述不具任意性等語（見本院前審卷第214 頁）
    。惟經本院勘驗被告於94年5 月6 日在高雄市憲兵隊詢問錄
    音帶內容結果顯示：「司法警察問：你沒有賣藥？賣藥時間
    多久？甲○○答：我沒有賣藥，怎麼會賣藥時間多久」、「
    司法警察問：我在問你，你說有就有，沒有就沒有？甲○○
    答：嗯啊，我就說沒有」、「司法警察問：查扣的東西你有
    賣給別人嗎？甲○○答：沒有啊」.... ， 可見該次詢問是
    採一問一答方式，被告就詢問內容對答如流，且對主要情節
    大多避重就輕，多方辯解，其間並無精神不濟，或毒癮發作
    之情形，此有本院勘驗筆錄在卷可參（見本院卷第127-129
    頁）。是被告於高雄市憲兵隊之供述並無其所辯毒癮發作之
    情至明，其陳述應具有任意性。依上開刑事訴訟法規定，其
    供述自有證據能力。
二、刑事訴訟，係以確定國家具體之刑罰權為目的，為保全證據
    並確保刑罰之執行，於訴訟程序之進行，固有許實施強制處
    分之必要，惟強制處分之搜索、扣押，足以侵害個人之隱私
    權及財產權，若為達訴追之目的而漫無限制，許其不擇手段
    為之，於人權之保障，自有未周。故基於維持正當法律程序
    、司法純潔性及抑止違法偵查之原則，實施刑事訴訟程序之
    公務員不得任意違背法定程序實施搜索、扣押；至於違法搜
    索、扣押所取得之證據，若不分情節，一概以程序違法為由
    ，否定其證據能力，從究明事實真相之角度而言，難謂適當
    ，且若僅因程序上之瑕疵，致使許多與事實相符之證據，無
    例外地被排除而不用，例如案情重大，然違背法定程序之情
    節輕微，若遽捨棄該證據不用，被告可能逍遙法外，此與國
    民感情相悖，難為社會所接受，自有害於審判之公平正義。
    因此，對於違法搜索、扣押所取得之證據，除法律另有規定
    外，為兼顧程序正義及發現實體真實，應由法院於個案審理
    中，就個人基本人權之保障及公共利益之均衡維護，依比例
    原則及法益權衡原則，予以客觀之判斷，亦即宜就(一)違背法
    定程序之程度。(二)違背法定程序時之主觀意圖（即實施搜索
    、扣押之公務員是否明知違法並故意為之）。(三)違背法定程
    序時之狀況（即程序之違反是否有緊急或不得已之情形）。
    (四)侵害犯罪嫌疑人或被告權益之種類及輕重。(五)犯罪所生之
    危險或實害。(六)禁止使用證據對於預防將來違法取得證據之
    效果。(七)偵審人員如依法定程序，有無發現該證據之必然性
    。(八)證據取得之違法對被告訴訟上防禦不利益之程度等情狀
    予以審酌，以決定應否賦予證據能力（最高法院93年度台上
    字第664 號判決參照）。又司法警察機關實施通訊監察時，
    必須合於通訊保障及監察法第5 條第1 項所規定之要件，且
    依法取得檢察官或法官所核發之通訊監察書，始得為之；其
    有同法第6 條所規定之急迫危險，經檢察官以口頭通知先予
    執行通訊監察者，亦應於24小時內補發通訊監察書，始符合
    法定程序。倘未依上開程序之通訊監察所取得之證據，如未
    取得通訊監察書即行監聽，或有同法第6 條所規定之情形，
    而未於24小時內補發通訊監察書，即均屬違背法定程序取得
    之證據，其有無證據能力之認定，依刑事訴訟法第158 條之
    4 規定，應審酌人權保障及公共利益之均衡維護，以為判斷
    （最高法院93年度台上字第2949號判決參照）。本件被告涉
    嫌販賣毒品，經司法警察向台灣高等法院高雄分院檢察署聲
    請核發通訊監察書，並先後於94年3 月7 日（聲請15線電話
    ）、同年3 月28日（聲請15線電話）、同年4 月26日（聲請
    19線電話）核准就與被告犯罪相關之電話依法監聽，其中總
    共49 線 電話，此有台灣高等法院高雄分院檢察署通訊監察
    書3 紙附卷可稽（見94年偵字第10458 號卷92-94 頁），雖
    其中被告與王進男於94年4 月1 日21時14分17秒之通話不在
    監聽之列（超出聲請監聽之時間），惟參酌本案被告所涉為
    販賣毒品之重罪，所為對國民健康、社會治安危害甚大，且
    司法警察聲請多線監聽，其中難免疏漏，主觀意圖應非明知
    違法並故意為之，且超過監聽之時間非長（僅11時餘），侵
    害被告權益尚輕，及如依法聲請監聽，必定可以發現該電話
    通話之證據，並該監聽證據取得之違法對被告訴訟上防禦不
    利益之程度亦非重大等情狀，本院審酌司法警察上開監聽固
    有違背法定程序，然依上開權衡，應認上開被告與王進男之
    通話監聽內容有證據能力。
三、按「被告以外之人於審判外之言詞或書面陳述，除法律有規
    定者外，不得做為證據」、「被告以外之人於檢察事務官、
    司法警察官或司法警察調查中所為之陳述，與審判中不符時
    ，其先前之陳述具有較可信之特別情況，且為證明犯罪事實
    存否所必要者，得為證據」，刑事訴訟法第159 條、第159
    條之2 分別定有明文。本件被告及辯護人雖否認證人王國偉
    警詢陳述之證據能力，然證人王國偉於原審審理時到庭所為
    之證述，多以不記得或遺忘等陳述，是證人王國偉之警詢陳
    述與其審判中之陳述不符。而衡諸證人王國偉之警詢筆錄係
    在本案查獲之前所製作，且員警係依據證人所為證述內容及
    卷附監聽譯文，據以向原審法院聲請搜索票始循線查獲被告
    本件犯行，是證人王國偉於警詢時所為證述，除距離本案查
    獲時間甚近，記憶應最為清晰可靠，且在查獲本案被告犯行
    前，證人王國偉實無甘冒受訴追之可能，恣意誣指被告之犯
    行，亦無可能受外力干擾、威嚇或利誘而故為被告不利之證
    述，證人王國偉之先前警詢中之證述，顯較其與被告同庭審
    理時之陳述（可能有人情或其他壓力考量）有較為可信之特
    別情況，依刑事訴訟法第159條之3規定，其警詢所為證述，
    因有前述特別可信之狀況，自具有證據能力。
四、按被告以外之人於審判外之陳述，雖不符刑事訴訟法第159
    條之1 至第159 條之4 之規定，而經當事人於審判程序同意
    作為證據，法院審酌該言詞陳述或書面陳述作成時之情況，
    認為適當者，亦得為證據；另當事人、代理人或辯護人於法
    院調查證據時，知有第159 條第1 項不得為證據之情形，而
    未於言詞辯論終結前聲明異議者，視為有前項之同意，刑事
    訴訟法第159 條第1 項、第159 條之5 分別定有明文。本件
    檢察官、辯護人及被告於本院審判程序時，就原審判決所引
    用各項證據（含傳聞證據、非傳聞證據及符合法定傳聞法則
    例外之證據）之證據能力，除否認證人王國偉警詢陳述之證
    據能力外，餘均明示同意有證據能力，其就卷附監聽譯文部
    分，於本院言詞辯論時亦捨棄證據能力之爭執，明示同意有
    證據能力（見本院卷第48頁、第203 頁），且於本院言詞辯
    論終結前，檢察官、辯護人及被告對於卷附具有傳聞證據性
    質之證據，既均已知其情，均未聲明異議，本院認該具有傳
    聞證據性質之證據，並無任何違法取證之不適當情形，以之
    作為證據使用係屬適當，自得採為認定被告犯罪事實之證據
    。
貳、實體方面
一、訊據上訴人即被告甲○○（下稱被告）矢口否認有何上揭犯
    行，辯稱：我沒有販賣安非他命、愷他命、一粒眠，扣案毒
    品均係綽號「小熊」寄放的，伊未販賣一粒眠給莊淑婷，亦
    無欲將甲基安非他命、愷他命賣給他人云云。
二、經查：
  (一)意圖販賣而持有第二級毒品部分：
  1.於94年5月6日12時許，在被告上址居處，為高雄市憲兵隊會
    同高雄縣政府警察局鳳山分局員警當場扣得疑似甲基安非他
    命顆粒5 包（詳如附表一編號B55 至B59 所示），有卷附臺
    灣高雄地方法院搜索票、搜索扣押筆錄、扣押物品目錄表、
    照片可憑（見警卷(一)第55至62頁、第73至81頁、第119 頁）
    ，並有該疑似甲基安非他命顆粒5 包及附表二編號B70 手機
    1 支（警卷(一)80頁）扣案可佐。而該顆粒5 包確係第二級毒
    品甲基安非他命（驗後淨重共58.0972 公克），亦有憲兵司
    令部刑事鑑識中心94年6 月7 日（94）安鑑字第01215 號鑑
    驗通知書1 紙附卷足憑（見94年偵字第1045 8號卷第86至89
    頁）。又上開扣案甲基安非他命係被告向「阿弟」購買，被
    告有施用甲基安非他命惡習等事實，亦據被告於警詢時供明
    在卷（見警卷(一)第9 、10、12頁），參以被告為警查獲時所
    採取之尿液，經鑑驗結果確呈甲基安非他命陽性反應，並有
    上開鑑識中心94年6 月9 日（94）安鑑字第01291 號鑑驗通
    知書1 紙附卷足憑（見94年偵字第10458 號卷第90-91 頁）
    。是上開扣案之甲基安非他命原係被告購買以供自己施用所
    需一節，應可認定。被告於事後翻異前供，改稱上開扣案甲
    基安非他命係「小熊」寄放云云，惟無法舉證以實其說，或
    提供任何足以調查之資料以供本院調查，所辯顯係卸責之詞
    ，不足採信。
  2.查手機號碼0000000000號為被告所有，0000000000號手機為
    證人許善棋所有，被告與許善棋為朋友關係，被告前購入甲
    基安非他命之價格為一兩2 萬多元，詳細金額已忘記等情，
    業據被告於本院審理時供承屬實（見本院卷第172-173 頁）
    。次查被告於94年5 月5 日21時5 分19秒，以其所有000000
    0000號手機撥打許善棋持有之0000000000號手機，其通話內
    容，係被告先詢問許善棋：「要跟你說，你不是有在做〝男
    的〞（指甲基安非他命，見被告上開警詢筆錄）？」許善棋
    嗣答稱：「我現在沒在用了。我現在是有人要拿，我再幫忙
    聯絡，自己家裡沒放，因為前一陣子警察在盯我」，被告隨
    即詢問：「現在有要拿嗎？」許善棋則問：「你那邊現在有
    嗎？」被告回以：「有啊！很多」，許善棋再答稱：「好啊
    ！有人需要，我馬上跟你聯絡」，被告再答以：「我現在是
    看你有要，不然到時候聯絡快來不及，我今天人會離開」，
    許善棋聞言後即詢以：「現在一錢多少？」被告答以：「你
    如果說那個，一樣，一錢4 千」，許善棋隨後再詢以：「有
    喔！沒辦法低一點嗎？」被告則答：「沒調高，你就阿彌陀
    佛了，我們都是“晶仔”」，許善棋再詢以：「有喔，都整
    塊的嗎？」，被告則答：「反正很讚就對了，我待會晚一點
    再打給你」等語，有卷附監聽譯文1 份附卷可稽（見警卷(一)
    第102 頁、警卷(二)第85頁）。被告於警詢時亦供承確是綽號
    「繕魚」友人要向其購買甲基安非他命屬實（見警卷(一)第
    102 頁）。依上開通話記錄可知，被告係主動打電話先向許
    善棋詢問有無販賣甲基安非他命，後得知許善棋已無販賣，
    乃向許善棋求售甲基安非他命，且要許善棋速度要快，不能
    等到有人需要再聯絡，且明示甲基安非他命之價格為一錢4,
    000 元，於許善棋殺價時，被告甚且堅持原價，並表明其甲
    基安非他命均為結晶的，品質良好。由此顯見，被告已將其
    原為供己施用而持有之甲基安非他命，變更為供販賣營利之
    用，並將其販賣犯意表示於外甚明，是被告有意圖販賣而持
    有第二級毒品甲基安非他命犯行至為明確。至被告嗣於原審
    、本院前審審理時翻異前供，改稱係許善棋打電話向其詢問
    甲基安非他命市價，其不堪其擾而隨便應付，並無販賣甲基
    安非他命之意云云，核與上開事實不符，所辯洵屬卸責之詞
    ，不足採信。又證人許善棋固於原審審理時到庭證述：0000
    000000號手機雖為其持有，但未於上開時間打電話給被告，
    亦未向被告購買毒品，有時會將電話借給他人云云（見原審
    卷第261 頁）。惟查被告於上開時間以其持有0000000000號
    手機與0000000000號手機通話之對象確為證人許善棋，業據
    被告於原審審理時供明在卷（見原審卷第154 頁），證人許
    善棋上開證述，已難採信。且證人許善棋於原審接受訊問時
    ，對於曾將上開手機借予何人之一節，言詞閃爍，支吾其詞
    ，無法明確陳述（見原審卷第261 頁），可見所述手機借給
    他人使用一情應與事實不符；參以上開通話內容顯示，證人
    許善棋有仲介甲基安非他命毒品買賣之嫌，其若坦承與被告
    為上開通話，有使自己遭受刑事訴追之危險，是其上開證述
    內容，難期與事實相符，自難執上開證述為被告有利之認定
    惟並無積極證據足以證明被告與許善棋有為上開甲基安非他
    命交易之行為，而從2 人電話交談之內容觀之，亦未達買賣
    交易談妥數量、金額合意而尚未交貨之販賣未遂階段。從而
    ，被告有意圖販賣而持有第二級毒品甲基安非他命情事，事
    證明確，犯行堪以認定。
  3.公訴意旨另以：被告意圖以每錢4,000 元之價格販賣第二級
    毒品甲基安非他命予王進男、蔡正宏云云。訊據被告堅決否
    認有此部分犯行，查被告與王進男之通話記錄內容係提及俗
    稱「褲」之第三級毒品愷他命之交易，並非第二級毒品甲基
    安非他命，有被告與證人王進男之電話監聽譯文附卷可憑（
    見警卷(二)第67頁）。又被告與蔡正宏之通話記錄，係蔡正宏
    詢問被告要不要「細晶仔」，欲與被告「回帳」，要被告訂
    貨，並非被告要出售甲基安非他命予蔡正宏等情，亦有該監
    聽譯文附卷足憑（見同上卷第64至66頁）。而證人王進男、
    蔡正宏於檢察官偵查中及原審審理時到庭，亦均未證述被告
    欲販售第二級毒品甲基安非他命在卷（見94年偵字第10458
    號卷第57、58頁、原審卷第255 至260 頁、第296 至304 頁
    ）。此外，復查無其他積極證據足資證明被告之此部分犯行
    ，被告此部分犯行尚屬不能證明，惟公訴人認此部分犯行與
    上開論罪科刑部分為單純一罪之關係，本院爰不另為無罪之
    諭知，附此敘明。
  (二)販賣第三級毒品部分：
  1.於94年5 月6 日12時許，在被告上址居所，為高雄市憲兵隊
    會同高雄縣政府警察局鳳山分局員警當場扣得疑似第三級毒
    品愷他命粉末12包及錠劑1 顆（詳如附表一編號B25 至52-6
    所示），有卷附臺灣高雄地方法院搜索票、搜索扣押筆錄、
    扣押物品目錄表、照片可憑（見警卷(一)第55至62頁、第73至
    81頁、第121 頁），並有該疑似愷他命粉末12包及錠劑1 顆
    扣案可佐。而該疑似愷他命粉末12包及錠劑1 顆確含第三級
    毒品愷他命成分（合計驗後淨重共39.4319 公克），亦有憲
    兵司令部刑事鑑識中心94年6 月7 日（94）安鑑字第01215
    號鑑驗通知書1 紙（見94年偵字第10458 號卷第86至89頁）
    、高雄醫學大學附設中和紀念醫院94年8 月9 日編號9408-9
    號檢驗報告1 紙附卷足憑（見原審卷第100 頁）。又上開愷
    他命毒品係被告於94年5 月5 日以1 公克1,000 元向綽號「
    阿弟」購得等情，業據被告於警詢時供明在卷（見警卷(二)第
    3-4 頁）。又依上開愷他命12包中，共有10包已分裝為每包
    約0.6 公克，其中1 包為4.1264公克，1 包為28.9083 公克
    ，有上開鑑驗通知書可憑；參以扣案之筆管3 支、電子磅秤
    1 個（詳如附表二編號B61 、B62 所示）經送驗後，均驗出
    含有愷他命成分，有高雄醫學大學附設中和紀念醫院94年8
    月9 日檢驗報告4 紙附卷足憑（見原審卷第125 至128 頁）
    ，足認被告於購得上開愷他命後，即以筆管、電子磅秤等物
    ，將購得之上開愷他命予以分裝為每包約0.6 公克之愷他命
    10包之情，堪以認定。
  2.被告於94年4月1日21時14分17秒接獲王進男以0000000000號
    手機撥打之電話後，向王進男表示：「那“褲”（指愷他命
    ），你數量要多少啊」，王進男答以：「我是自己要玩的，
    1 件就好，現在價錢多少？」，被告隨表示：「一二」，王
    進男與被告隨即達成王進男欲買2 件愷他命之合意等情，有
    卷附監聽譯文可憑（見警卷(一)第84至86頁）。被告於原審審
    理時，經原審提示警卷(一)所附被告與0000000000電話持有人
    通聯譯文後，被告亦供稱：「（上開譯文內容是否是你與00
    00000000門號持有人通話內容？）是的」、「（通話的內容
    是何意思？）王進男打電話問我有沒有Ｋ他命，因為他要拿
    Ｋ他命來玩」、「（他的意思是要跟你買？）是的」等語（
    見原審卷第153 頁），足認被告與王進男於上述時間確有如
    上開通話內容無訛。又被告為警查獲時扣得之手機，其手機
    簡訊內確有收到「需要下褲子（即指買愷他命）」之簡訊，
    亦有顯示手機簡訊內容之照片1 張附卷可稽（見警卷(一)第15
    頁）。再證人王進男於偵查中已結證稱：與被告在今年（94
    ）初認識，有聽說被告在賣（愷他命），94年4 月1 日有打
  　電話向被告購買，但沒有買成等語（見上開偵卷第57頁）。
    雖證人王進男於原審審理時翻異前供，改稱：伊僅詢問被告
    市價，未達成購買2 件愷他命合意云云，惟證人王進男此項
    證述顯與上開監聽譯文所示通話內容不符，且於原審審判長
    針對其證述與監聽譯文之矛盾處予以訊問時，王進男卻僅能
    答稱：不清楚，亂說的，不知道云云，而無法自圓其說（見
    原審卷第302-303 頁），足認證人王進男於原審審理時之上
    開證述係迴護被告之詞，不足採信。另證人蔡正宏於偵查中
    亦證述：有打電話向被告購買毒品，但沒有買成等語（見偵
    查卷第58頁）；嗣於原審審理時亦證述稱：94年4 月1 日以
    0000000000號手機撥打被告手機，係要向被告購買愷他命等
    語（見原審卷第258-259 頁）。準此，被告於94年5 月5 日
    之前，顯已有販入第三級毒品愷他命販賣牟利之意圖甚明。
    而被告於94年5 月5 日係以每公克1,000 元之價格販入扣案
    愷他命，隨即分裝成每包約0.6 公克之10小包愷他命，另依
    被告與證人王進男之監聽譯文所示『愷他命』1 件價錢為「
    一二」一節觀之，足見被告購買本件愷他命之時，即有以1
    公克1,200 元之價錢販賣營利之意圖甚明。被告所辯販入之
    愷他命，係僅供自己施用，並無販賣他人云云，核屬卸責之
    詞；證人王進男、蔡正宏於原審審理中所稱：向被告詢價，
    但未買成云云，核屬迴護之詞，均不足採信。
  3.再者，邇來政府為杜絕毒品氾濫，毒害人民甚深，再三宣導
    教民眾遠離毒品、媒體之報導既深且廣，對於毒品之禁絕，
    應為民眾所熟悉。又政府對於查緝施用、轉讓及販賣毒品無
    不嚴格執行，且販賣毒品罪更係重罪，設若無利可圖，衡情
    一般持有毒品者，當不致輕易將持有毒品交付他人。況乎毒
    品價格不貲、物稀價昂，且販賣毒品係違法行為，非可公然
    為之，亦無公定之價格，不論任何包裝，均可任意分裝增減
    分量，每次買賣價量，亦可能隨時依雙方間之關係深淺、資
    力、需求量及對行情之認知、來源是否充裕、查緝是否嚴緊
    ，購買者被查獲時供述購買對象之可能性風險之評估等，因
    而異其標準，並隨時機動調整，非可一概而論，是販賣之利
    得除經坦承犯行或價量俱臻明確外，委難查得實情，販賣之
    人從價差或量差中牟利方式雖異，其意圖營利之非法販賣行
    為則一，況被告已有施用毒品之前科，有臺灣高等法院被告
    全國前案紀錄表在卷可參（見本院卷第42-43 頁），自不能
    諉為不知，故如非有利可圖，被告豈有甘冒重刑制裁之危險
    而販賣愷他命？是被告係基於營利之意圖購入本件愷他命毒
    品，主觀上確有牟利意圖甚明，事證明確，犯行堪以認定。
  4.公訴意旨另以：被告預備以愷他命每公克1,200 元售予許善
    棋云云。惟查，許善棋係欲向被告購買第二級毒品甲基安非
    他命，已如上述，而依卷證資料，亦未發現有被告欲出售愷
    他命予許善棋施用之證據，公訴人又未提出積極證據以證明
    被告有預備販售愷他命予許善棋之事實，是被告此部分之犯
    行自屬不能證明。惟公訴人認此部分與上開論罪部分有單純
    一罪之關係，本院爰不另為無罪之諭知，附此敘明。
  (三)販賣第四級毒品部分：
  1.訊據被告於原審審理時供承：其綽號又名「林仔」、「濱仔
    」等語（見原審卷第151 頁）。於警詢時又供稱：曾有向證
    人王國偉購買一粒眠，於94年5 月5 日有向一位綽號「阿弟
    」者購買一粒眠，0000000000行動電話是「弟哥（按：即弟
    仔）」的電話，向他購買5,000 顆一粒眠，價錢是5 萬元等
    語（見警卷(一)第10-11 頁），核與證人王國偉於警詢時證稱
    ：我只有販賣一粒眠毒品，一粒眠毒品一顆12元販售，我記
    得我只有賣給綽號「林仔」（即被告）及許宴女，「林仔」
    他自己會到我家中來拿。通訊監察譯文於94年2 月26日13時
    59 分29 秒與0000 000000 談話，此通電話男子是綽號「林
    仔」向我購買一粒眠，向我照會價錢的問題，黃的是指一粒
    眠，林仔向我買2,00 0顆價錢是3 萬元，紅的也是指一粒眠
    毒品，林仔向我買1, 000顆是1 萬2,000 元，白的也是指一
    粒眠毒品，林仔向我買500 顆是6,000 元等語（見警卷(一)第
    42- 43頁），被告所供核與證人王國偉警詢所證大致相同，
    此外復有王國偉持有之0000000000號手機與被告持有之
    0000000000號手機通話監聽譯文（見警卷(一)第47至49頁）及
    被告持有之上開手機與「弟哥」持有之0000000000手機通話
    監聽譯文附卷足憑（見警卷(一)第98 - 99 頁、第105-106 頁
    ）。是被告供稱先後向證人王國偉及「弟哥（或稱弟仔）」
    之人販入大量之一粒眠，自屬真實可信。又縱使被告確有施
    用一粒眠之情，惟其先後向他人販入數量之大，遠非一般施
    用毒品者每日施用之用量，被告辯稱係供個人施用而販入，
    已非無疑。
  2.證人莊淑婷於檢察官偵查中證稱：「（是否認識甲○○？）
    認識，朋友的朋友」、「（0000000000號電話是否你所有？
    ）是」、「（有無打電話向他買毒品？）有」、「（向他買
    何物？）紅豆（即一粒眠）」、「（都在何處交貨？）鳳山
    五甲的路邊」、「（1 次都向他買幾顆？）這次是向他買6
    顆，1 顆50元」等語（見94年偵字第10458 號偵查卷第56頁
    ）。而被告持有之上開手機於94年4 月7 日1 時43分22秒確
    有與證人莊淑婷持有之0000000000號手機通話之紀錄，有監
    聽譯文1 份附卷足稽（見警卷(一)第87頁），觀其通話內容：
    「（莊淑婷問：我要跟你拿1 克，然後，有沒有紅豆（指一
    粒眠）？）被告答：有」、「莊淑婷說：6 顆，金銀島等，
    大概1 分鐘到。被告說：這樣，不要啦，我人在外面，我還
    要走回去一趟」、「莊淑婷說：快一點，我的手機快沒錢了
    。被告答：一樣在那個地方，但是妳再過10分鐘出現在那裡
    ，好嗎？莊淑婷答：好」等情觀之，核與證人莊淑婷上開證
    述情節相符，自堪信為實在。此外，復有如附表一編號B2至
    B24 所示之第四級毒品一粒眠錠劑（藥丸）7,051 顆及粉末
    1 包（錠劑及粉末合計淨重1,254.8028公克）及上開000000
    0000號行動電話1 支扣案可佐，而上開扣案之錠劑7,051 顆
    及粉末1 包，經送請憲兵司刑事鑑識中心鑑驗結果確呈第四
    級毒品硝甲西泮陽性反應，此有94年6 月7 日（94）安鑑字
    第01215 號憲兵司令部刑事鑑識中心鑑驗通知書1 紙在卷可
    查（見94年度偵字第10458 號卷第82至89頁），復有卷附照
    片29張、電話監聽譯文及通訊監察書、手機3 支附卷可參，
    堪認被告確有販賣第四級毒品一粒眠無訛。
  3.證人莊淑婷於原審審理時雖到庭證稱：那天很暗，我跟被告
    也不熟，有人有介紹這隻電話，於是我就打，當天很匆忙，
    東西拿了就走。我是打開頭是0926的電話，後面號碼忘記了
    ，因為我只有打過一次，我打這隻電話拿了紅豆，時間忘了
    ，好像在金銀島附近，當時很暗，我只知道他黑黑的云云；
    其並證稱：「（所以你也不知道跟你接觸的人是誰？）是的
    ，約了時間、地點我拿了東西就走」等語（見原審卷第199-
    200 頁）。雖與其於檢察官偵查中明確指證被告有販賣第四
    級毒品之情節不盡相符；然證人莊淑婷復證述：「有用0000
    000000號的手機號碼與0000000000號聯絡，印象中我好像就
    是打這支電話給那個我去金銀島跟他拿紅豆的人；當天那裡
    都沒有其他人，我跟他點頭，他也跟我點頭，所以我就知道
    他就是要給我紅豆的人；他給我4 、5 顆紅豆，1 顆50元，
    電話譯文裡面如果沒有的話，我就是拿行情價給他，他也沒
    有問，錢拿了就走」；並再證稱：「（在94年5 月31日到高
    雄地檢署作證時，偵查檢察官問你的話，他有無以強暴、脅
    迫或其他不正當的方法取供？）沒有」、「（檢察官有無誘
    導你或者是教你怎麼說？）沒有」、「（今日與偵查中所言
    完全不符，為何如此？）有人恐嚇我不要說實話」、「（於
    偵訊中所述是否實在？）實在，至於我剛剛講的，因為被恐
    嚇所以有些不實在」、「（誰恐嚇你不要說實話？）後面在
    座幾個人」、「（他怎麼跟你說？）他告訴我不要說有拿紅
    豆」等語（見原審卷第201-205 頁）。足見證人莊淑婷於檢
    察官偵查中證述其曾向被告購買一粒眠之事應符事實，其於
    原審所為證述，因於到庭作證前已受恐嚇，致其無法自由陳
    述向被告購買第四級毒品之經過及指認被告，是自不得以證
    人莊淑婷於原審審理中所證與偵查中所述部分相左，即遽認
    其於檢察官偵查中所證為不可採信。至證人莊淑婷於本院前
    審審理中固證稱：伊於94年4 月7 日前3 、4 日，亦曾以相
    同方式向被告購買一粒眠2 顆或4 顆云云，惟此為被告所否
    認，經核卷附監聽譯文，亦無被告與94年4 月3 、4 日與證
    人莊淑婷通話之記錄，是證人莊淑婷此部分之證述自難採信
    。
  4.證人王國偉雖於原審審理時證稱：93年農曆年過年後第一次
    賣給被告，之前都是送給被告吃，被告每次大概都拿20、30
    粒。93年農曆過完年後他有一次跟我說是朋友要跟我調去吃
    ，每顆賣他50元云云（見原審卷第250至255頁）。惟證人王
    國偉之上開警詢筆錄係早於本案查獲前所製作，且員警係依
    據王國偉所證始循線查獲本案，觀諸證人王國偉於警詢所證
    係最接近本案查獲時，當時實難權衡利害，且其與被告並無
    仇隙，實無可能故違事實而誣指被告有向渠大量販入一粒眠
    ，而自陷於販賣毒品重罪之情。且參以上開王國偉與被告之
    通話內容，被告顯向王國偉購買多次一粒眠，故於電話中就
    購買總金額為會帳，其購買之一粒眠有黃色、紅色、白色，
    每顆金額有12元、15元之別，顯見證人王國偉於原審審理時
    之上開證述係有意省略或故為避重就輕之陳述，旨在迴護被
    告，其陳述與事實不符，自難採為有利被告之認定。
  5.被告於警詢時供承向證人王國偉及弟仔買入一粒眠之每粒價
    額為12元、10元，已如前述，而證人莊淑婷證稱其向被告購
    買之一粒眠為每粒50元，是被告販售一粒眠之價格已高於販
    入價格之4 、5 倍之多，被告主觀上確有牟利意圖甚明。至
    證人莊淑婷於偵查中固證述曾向被告購得一粒眠1 、2 次，
    惟其就購買之時、地、金額，既僅能記憶94年4 月7 日曾以
    每顆50元之代價向被告購得6 顆，依罪疑惟輕原則，本院自
    應為被告有利之認定，即認定被告僅出售一粒眠1 次予莊淑
    婷。
三、按甲基安非他命、愷他命、一粒眠分別係毒品危害防制條例
    第2 條第2 項第2 、3 、4 款所稱之第二、三、四級毒品，
    不得任意持有、販賣。又按「販賣毒品罪，並不以販入後復
    行賣出為構成要件，祇須意圖營利而購入毒品或賣出毒品，
    有一於此，其犯罪即完成，而所謂『意圖』，即犯罪之目的
    ，原則上不以發生特定結果為必要，即祇須有營利之意圖為
    已足，不以買賤賣貴而從中取利為必要」，最高法院著有67
    年台上字第2500號判例、68年度台上字第606 號判例可參。
    被告以供自己施用之目的，購入第二級毒品甲基安非他命，
    於持有中，更易原先意圖施用而持有之目的，竟萌販賣意圖
    而持有，核其所為係犯毒品危害防制條例第5 條第2 項之意
    圖販賣而持有第二級毒品罪。又被告基於營利之意圖，販入
    第三級毒品愷他命，其販賣第三級毒品罪即已既遂，其雖尚
    未及販售予王進男等人，但其此部分之所為，係犯同條例第
    4 條第3 項之販賣第三級毒品既遂罪。公訴人就此部分，雖
    認被告所為係同條例第5 條第3 項之意圖販賣而持有第三級
    毒品罪，雖有未合，然上開2 罪之社會基本事實既屬同一，
    起訴法條應予變更。另被告基於營利之意圖，而向王國偉、
    「弟仔」先後販入第四級毒品一粒眠，並販售予莊淑婷施用
    ，核被告此部份所為，係犯毒品危害防制條例第4 條第4 項
    之販賣第四級毒品既遂罪。刑法上之連續犯，係指有數個法
    律上能獨立評價之犯罪行為而基於一個概括之犯意，反覆為
    之，並觸犯基本構成要件相同之數罪名者而言。又販賣毒品
    罪，固不以販入之後復行賣出為構成要件，但使以營利為目
    的，將毒品購入或將毒品賣出，有一於此，其犯罪即經完成
    ，均不得視為未遂（最高法院91年度台上字第763 號判決參
    照）。本件被告先後多次基於營利意圖販入第四級毒品時，
    犯罪即經完成，其後縱僅有1 次販出之行為，惟先前多次販
    入第四級毒品之行為，時間緊接，所犯又係構成要件相同之
    罪名，顯係基於概括犯意為之，應依連續犯規定，論以1 罪
    ，並加重其刑（被告行為後，刑法第56條連續犯之規定，業
    於94年1 月7 日修正公布刪除，並於95年7 月1 日施行，則
    被告之犯行，因行為後新法業已刪除連續犯之規定，此刪除
    雖非犯罪構成要件之變更，但顯已影響行為人刑罰之法律效
    果，自屬法律有變更，依新法第2 條第1 項規定，比較新、
    舊法結果，仍應適用較有利於被告之行為時法律即舊法論以
    連續犯）。被告於89年間因賭博案件，經臺灣板橋地方法院
    判處有期徒刑3 月確定，於89年8 月14日易科罰金執行完畢
    之事實，有卷附臺灣高等法院被告前案紀錄表1 紙在卷可稽
    （見本院卷第42-43 頁），被告於前案執行完畢後，5 年內
    再犯有期徒刑以上之本罪，為累犯，依修正前刑法第47條之
    規定，加重其刑（不論依修正前之刑法第47條，或修正後之
    刑法第47條第1 項之規定，被告均構成累犯，對被告而言並
    無有利或不利之情形，自不生新舊法比較之問題，應逕依修
    正後之刑法第47條，論以累犯，並加重其刑）；並就被告販
    賣第四級毒品部分，依法遞加重其刑。又被告所犯上開3 罪
    間，犯意各別，行為互殊，應分論併罰。
四、原審就被告意圖販賣而持有第二級毒品部分，未詳為查證，
    誤認被告無販賣營利之意圖，遽為公訴不受理之判決，尚有
    未洽。檢察官聲明上訴，執此指摘原判決此部分不當，為有
    理由。又原審認被告販賣第三級毒品、第四級毒品部分罪證
    明確，予以論罪科刑，固非無見；惟(一)被告既基於營利之目
    的販入本件第三級毒品愷他命，其所犯販賣第三級毒品罪，
    已達既遂程度，原審誤認被告之行為尚為未遂階段，而論以
    販賣第三級毒品未遂罪，已有違誤。(二)原審量處被告販賣第
    四級毒品之罪刑，其主文未區分新台幣300 元未扣案，而與
    扣案之0000000000號SIM 卡併列宣告沒收，又諭知新台幣
    300 元全部或一部不能沒收，以其財產抵償之，未將扣案及
    未扣案物分別裁明，亦有未洽。被告上訴意旨，仍執陳詞否
    認犯罪，雖無理由，惟原判決既有上開可議之處，仍屬無可
    維持，自應由本院將原判決撤銷改判。審酌被告已有施用毒
    品前科，有臺灣高等法院被告前案紀錄表可憑（見本院卷第
    42-43） ，明知毒品會嚴重戕害國人身心健康，沾染毒品之
    人，為求持續施用毒品，其因而傾家蕩產、做奸犯科者絡繹
    於途，導致道德淪喪，倫理無存，危害社會治安至鉅，卻仍
    置之不顧，猶起意販賣甲基安非他命、愷他命，並實際販賣
    一粒眠，其犯罪情節非輕，且本件查扣之甲基安非他命數量
    甚多，一粒眠數量更高達7,051 顆，被告犯後又一再飾詞圖
    卸，毫無悔意等一切情狀，就其所犯上開3 罪，爰分別量處
    如主文第2 項所示之刑，並定其應執行之刑（修正前刑法第
    51條規定：「數罪併罰，分別宣告其罪之刑，依左列各款定
    其應執行者：」其中第5 款規定：「宣告多數有期徒刑者，
    於各刑中之最長期以上，各刑合併之刑期以下，定其刑期。
    但不得逾20年。」修正後刑法第51條第5 款規定：「宣告多
    數有期徒刑者，於各刑中之最長期以上，各刑合併之刑期以
    下，定其刑期。但不得逾30年」，比較結果，修正後刑法並
    非較有利於行為人，依刑法第2 條第1 項前段之規定，仍應
    依修正前刑法，定其應執行之刑）。扣案如附表三編號B55
    至B59 部分之甲基安非他命5 包係第二級毒品，應依毒品危
    害防制條例第18條第1 項前段宣告沒收銷燬，附表三編號
    B60 、B65 、B71 所示之物為被告施用第二級毒品所用之物
    ，核與其意圖販賣而持有第二級毒品犯行無關，爰不予宣告
    沒收。如附表一編號B25 至B52-6 所示之第三級毒品愷他命
    係屬違禁物；又附表二編號B61 、B62 所示之筆管、電子磅
    秤等物品，其上亦呈愷他命毒品之陽性反應（此有卷附高雄
    醫學大學附設中和紀念醫院之檢驗報告4 紙在卷足稽，詳附
    表二），而與毒品難以析離，亦係違禁物；扣案如附表一編
    號B2至B24 所示之第四級毒品一粒眠係違禁物，均應依刑法
    第38條第1 項第1 款宣告沒收；附表二編號B70 所示之手機
    1 支係被告所有，供其聯絡意圖販賣第二級毒品及販賣第四
    級毒品毒品犯罪所用之物，依毒品危害防制條例第19條第1
    項沒收之（SIM 卡於被告承租門號後即係被告所有，一併宣
    告沒收）；被告販賣第四級毒品一粒眠予莊淑婷所得之未扣
    案300 元，為被告犯販賣第四級毒品罪所得之物，亦應依同
    條例第19條第1 項沒收之，如全部或一部不能沒收時，以財
    產抵償之。又附表二編號B37 至B45 所示之無毒品成份粉末
    9 包係供加入第三級毒品之物，係供被告犯罪所用之物，且
    被告供承係其所有，爰依刑法第38條第1 項第2 款規定，併
    宣告沒收之。至於附表四之物，雖為被告所有，惟均非本件
    犯罪所用或預備之用之物，業據被告供承在卷，且亦無證據
    顯示與本件犯罪所用或預備之用相關，爰不為沒收之諭知。
    附表五所示之物均屬被告施用第一級毒品海洛因及第二級毒
    品大麻所用之物，與本件犯行無關，爰不為沒收之諭知，併
    予指明。
據上論結，應依刑事訴訟法第369 條第1 項前段、第364 條、第
299 條第1 項前段、第300 條，毒品危害防制條例第4 條第3 項
、第4 項、第5 條第2 項、第18條第1 項前段、第19條第1 項，
刑法第11條、第2 條第1 項前段、第38條第1 項第1 款、第2 款
、修正前刑法第56條、刑法第47條、修正前刑法第51條第5 款，
判決如主文。
本案經檢察官林慶宗到庭執行職務。
中　　華　　民　　國　　96　　年　　3 　　月　　30　　日
                  刑事第八庭    審判長法  官  李炫德
                                      法  官  簡志瑩
                                      法  官  陳志銘
以上正本證明與原本無異。
如不服本判決應於收受本判決後10日內向本院提出上訴書狀，其
未敘述上訴理由者，並得於提起上訴後10日內向本院補提理由書
狀（均須按他造當事人之人數附繕本）「切勿逕送上級法院」。
中　　華　　民　　國　　96　　年　　3 　　月　　30　　日
　　　　　　　　　　　　　　　　　　　書記官  盧雅婷
附錄本判決論罪科刑法條：
毒品危害防制條例第4條第3項、第4項
製造、運輸、販賣第三級毒品者，處5 年以上有期徒刑，得併科
新臺幣5百萬元以下罰金。
製造、運輸、販賣第四級毒品者，處3 年以上10年以下有期徒刑
，得併科新臺幣3百萬元以下罰金。
毒品危害防制條例第5條第2項
意圖販賣而持有第二級毒品者，處 5 年以上有期徒刑，得併科新
臺幣 5 百萬元以下罰金。
附表一：
┌──┬─────┬──────┬────┬──────┬─────┐
│編號│證物種類  │鑑 驗 結 果 │驗後淨重│鑑驗機關報告│備      註│
│    │          │            │（公克）│            │          │
├──┼─────┼──────┼────┼──────┼─────┤
│B2  │藥丸100顆 │硝甲西泮成分│ 17.7736│憲兵司令部刑│94年度偵字│
│    │          │            │        │事鑑識中心鑑│第10458 號│
│    │          │            │        │驗通知書    │偵查卷第86│
│    │          │            │        │            │頁至第89頁│
├──┼─────┼──────┼────┼──────┼─────┤
│B3  │藥丸100顆 │硝甲西泮成分│ 17.8210│同上        │同上      │
├──┼─────┼──────┼────┼──────┼─────┤
│B4  │藥丸100顆 │硝甲西泮成分│ 17.8445│同上        │同上      │
├──┼─────┼──────┼────┼──────┼─────┤
│B5  │藥丸100顆 │硝甲西泮成分│ 17.7502│同上        │同上      │
├──┼─────┼──────┼────┼──────┼─────┤
│B6  │藥丸100顆 │硝甲西泮成分│ 17.8699│同上        │同上      │
├──┼─────┼──────┼────┼──────┼─────┤
│B7  │藥丸100顆 │硝甲西泮成分│ 17.8076│同上        │同上      │
├──┼─────┼──────┼────┼──────┼─────┤
│B8  │藥丸100顆 │硝甲西泮成分│ 18.0515│同上        │同上      │
├──┼─────┼──────┼────┼──────┼─────┤
│B9  │藥丸100顆 │硝甲西泮成分│ 17.4607│同上        │同上      │
├──┼─────┼──────┼────┼──────┼─────┤
│B10 │藥丸100顆 │硝甲西泮成分│ 17.8047│同上        │同上      │
├──┼─────┼──────┼────┼──────┼─────┤
│B11 │藥丸100顆 │硝甲西泮成分│ 17.7065│同上        │同上      │
├──┼─────┼──────┼────┼──────┼─────┤
│B12 │藥丸100顆 │硝甲西泮成分│ 17.8097│同上        │同上      │
├──┼─────┼──────┼────┼──────┼─────┤
│B13 │藥丸100顆 │硝甲西泮成分│ 17.8915│同上        │同上      │
├──┼─────┼──────┼────┼──────┼─────┤
│B14 │藥丸7顆   │硝甲西泮成分│  1.0509│同上        │同上      │
├──┼─────┼──────┼────┼──────┼─────┤
│B15 │藥丸49顆  │硝甲西泮成分│  8.4228│同上        │同上      │
├──┼─────┼──────┼────┼──────┼─────┤
│B16 │藥丸200顆 │硝甲西泮成分│ 36.1438│同上        │同上      │
├──┼─────┼──────┼────┼──────┼─────┤
│B17 │藥丸12顆  │硝甲西泮成分│  1.1190│同上        │同上      │
├──┼─────┼──────┼────┼──────┼─────┤
│B18 │藥丸902顆 │硝甲西泮成分│158.24  │同上        │同上      │
├──┼─────┼──────┼────┼──────┼─────┤
│B19 │藥丸895顆 │硝甲西泮成分│158.16  │同上        │同上      │
├──┼─────┼──────┼────┼──────┼─────┤
│B20 │藥丸982顆 │硝甲西泮成分│173.09  │同上        │同上      │
├──┼─────┼──────┼────┼──────┼─────┤
│B21 │藥丸902顆 │硝甲西泮成分│158.15  │同上        │同上      │
├──┼─────┼──────┼────┼──────┼─────┤
│B22 │藥丸899顆 │硝甲西泮成分│158.37  │同上        │同上      │
├──┼─────┼──────┼────┼──────┼─────┤
│B23 │藥丸1003顆│硝甲西泮成分│176.77  │同上        │同上      │
├──┼─────┼──────┼────┼──────┼─────┤
│B24 │  粉末1包 │硝甲西泮成分│ 11.6949│同上        │同上      │
├──┼─────┼──────┼────┼──────┼─────┤
│B25 │  粉末1包 │  愷他命成分│  0.6381│同上        │同上      │
├──┼─────┼──────┼────┼──────┼─────┤
│B26 │  粉末1包 │  愷他命成分│  0.6062│同上        │同上      │
├──┼─────┼──────┼────┼──────┼─────┤
│B27 │  粉末1包 │  愷他命成分│  0.6302│同上        │同上      │
├──┼─────┼──────┼────┼──────┼─────┤
│B28 │  粉末1包 │　愷他命成分│  0.6482│同上        │同上      │
├──┼─────┼──────┼────┼──────┼─────┤
│B29 │  粉末1包 │　愷他命成分│  0.6866│同上        │同上      │
├──┼─────┼──────┼────┼──────┼─────┤
│B30 │  粉末1包 │　愷他命成分│  0.6331│同上        │同上      │
├──┼─────┼──────┼────┼──────┼─────┤
│B31 │  粉末1包 │　愷他命成分│  0.6233│同上        │同上      │
├──┼─────┼──────┼────┼──────┼─────┤
│B32 │  粉末1包 │　愷他命成分│  0.6592│同上        │同上      │
├──┼─────┼──────┼────┼──────┼─────┤
│B33 │  粉末1包 │　愷他命成分│  0.6404│同上        │同上      │
├──┼─────┼──────┼────┼──────┼─────┤
│B34 │  粉末1包 │　愷他命成分│  0.6019│同上        │同上      │
├──┼─────┼──────┼────┼──────┼─────┤
│B35 │  粉末1包 │　愷他命成分│  4.1264│同上        │同上      │
├──┼─────┼──────┼────┼──────┼─────┤
│B36 │  粉末1包 │　愷他命成分│ 28.9083│同上        │同上      │
├──┼─────┼──────┼────┼──────┼─────┤
│B52-│  藥丸1顆 │MDMA、愷他命│  0.03  │高雄醫學大學│原審卷第  │
│6   │          │成分        │        │附設中和紀念│100 頁    │
│    │          │            │        │醫院檢驗報告│          │
│    │          │            │        │（下稱中和醫│          │
│    │          │            │        │院報告）    │          │
└──┴─────┴──────┴────┴──────┴─────┘
（B1至B23 ，有硝甲西泮成分之藥丸共計7,051 顆，B24 ，有硝
  甲西泮成分之粉末1 包，合計淨重1,254.8028公克）（愷他命
  成分之粉末12包、含MDMA及愷他命成分無法析離之錠劑1 顆，
  二者合計39.4319 公克）
 附表二：
┌───┬────┬──────┬────┬──────┬─────┐
│編號  │證物種類│鑑 驗 結 果 │驗後淨重│鑑驗機關報告│備註 (原審│
│      │        │            │（公克）│            │卷頁數)   │
├───┼────┼──────┼────┼──────┼─────┤
│B37   │粉末1袋 │無毒品成分  │  2.5   │中和醫院報告│第111頁   │
├───┼────┼──────┼────┼──────┼─────┤
│B38   │粉末1袋 │無毒品成分  │  4.4   │同上        │第112頁   │
├───┼────┼──────┼────┼──────┼─────┤
│B39   │粉末1袋 │無毒品成分  │  6.1   │同上        │第113頁   │
├───┼────┼──────┼────┼──────┼─────┤
│B40   │粉末1袋 │無毒品成分  │  9.2   │同上        │第114頁   │
├───┼────┼──────┼────┼──────┼─────┤
│B41   │粉末1袋 │無毒品成分  │ 58.6   │同上        │第115頁   │
├───┼────┼──────┼────┼──────┼─────┤
│B42   │粉末1袋 │無毒品成分  │ 17     │同上        │第133頁   │
├───┼────┼──────┼────┼──────┼─────┤
│B43   │粉末1袋 │無毒品成分  │ 43.9   │同上        │第134頁   │
├───┼────┼──────┼────┼──────┼─────┤
│B44   │粉末1袋 │無毒品成分  │ 40.2   │同上        │第135頁   │
├───┼────┼──────┼────┼──────┼─────┤
│B45   │粉末1袋 │無毒品成分  │ 66     │同上        │第136頁   │
├───┼────┼──────┼────┼──────┼─────┤
│B61   │筆管3支 │愷他命成分  │        │同上        │第125至127│
│      │        │            │        │            │頁        │
├───┼────┼──────┼────┼──────┼─────┤
│B62   │電子磅秤│愷他命成分  │        │同上        │第128 頁  │
│      │1個     │            │        │            │          │
├───┼────┼──────┴────┴──────┴─────┤
│B70   │手機1支 │序號000000000000000 號，MOTOROLA牌（其中門號092 │
│      │        │0000000 號SIM 卡壹張為被告所有，依法應予沒收）  │
│      │        │                                                │
└───┴────┴────────────────────────┘
附表三：
┌───┬────┬──────┬────┬──────┬─────┐
│編號  │證物種類│鑑 驗 結 果 │驗後淨重│鑑驗機關報告│備      註│
│      │        │            │（公克）│            │          │
├───┼────┼──────┼────┼──────┼─────┤
│B55   │顆粒1包 │甲基安非他命│  0.3489│憲兵司令部刑│94年度偵字│
│      │        │成分        │        │事鑑識中心鑑│第10458 號│
│      │        │            │        │驗通知書    │偵查卷第86│
│      │        │            │        │            │頁以下    │
├───┼────┼──────┼────┼──────┼─────┤
│B56   │顆粒1包 │甲基安非他命│  0.1860│同上        │同上卷頁數│
│      │        │成分        │        │            │          │
├───┼────┼──────┼────┼──────┼─────┤
│B57   │顆粒1包 │甲基安非他命│  0.1444│同上        │同上卷頁數│
│      │        │成分        │        │            │          │
├───┼────┼──────┼────┼──────┼─────┤
│B58   │顆粒1包 │甲基安非他命│ 18.8632│同上        │同上卷頁數│
│      │        │成分        │        │            │          │
├───┼────┼──────┼────┼──────┼─────┤
│B59   │顆粒1包 │甲基安非他命│ 38.5547│同上        │同上卷頁數│
│      │        │成分        │        │            │          │
├───┼────┼──────┼────┼──────┼─────┤
│B60   │玻璃球吸│甲基安非他命│        │中和醫院報告│原審卷第  │
│      │食器    │            │        │            │123 至124 │
│      │        │            │        │            │頁        │
├───┼────┼──────┼────┼──────┼─────┤
│B65   │湯匙    │甲基安非他命│        │同上        │同上第85至│
│      │        │、海洛因    │        │            │88頁      │
├───┼────┼──────┼────┼──────┼─────┤
│B71   │鐵盤    │甲基安非他命│        │同上        │同上第119 │
│      │        │            │        │            │頁        │
└───┴────┴──────┴────┴──────┴─────┘
 甲基安非他命(B55至B59)合計淨重：58.0972 公克
附表四：
┌──┬─────┬──────┬────┬──────┬─────┐
│B63 │分裝袋1包 │            │        │同上        │原審卷第  │
│    │          │            │        │            │129頁     │
├──┼─────┼──────┼────┼──────┼─────┤
│B66 │帳簿3本   │            │        │            │          │
├──┼─────┼──────┼────┼──────┼─────┤
│A5  │電話簿    │            │        │            │未送驗    │
├──┼─────┼──────┼────┼──────┼─────┤
│B67 │烘碗機    │愷他命成分  │        │中和醫院報告│原審卷第89│
│    │          │            │        │            │頁        │
├──┼─────┼──────┼────┼──────┼─────┤
│B1  │藥丸170顆 │無毒品成分  │112.9   │中和醫院報告│同上第109 │
│    │          │            │        │            │、110 頁  │
├──┼─────┼──────┴────┴──────┴─────┤
│B68 │  手機1支 │（序號為000000000000000號，PALMAX牌，含門號     │
│    │          │  0000000000號SIM卡壹張）                       │
│    │          │                                                │
├──┼─────┼────────────────────────┤
│B69 │  手機1支 │（序號00000000000000000號，MOTOROLA牌，含門號   │
│    │          │  之SIM卡壹張）　　　　　                       │
└──┴─────┴────────────────────────┘
附表五：
┌───┬────┬──────┬────┬──────┬─────┐
│編號  │證物種類│鑑 驗 結 果 │驗後淨重│鑑驗機關報告│備註 (原審│
│      │        │            │        │            │卷頁數)   │
├───┼────┼──────┼────┼──────┼─────┤
│B46   │大麻1包 │大麻        │  64.9  │94年7 月11日│第74頁    │
│      │        │            │        │調科壹字第  │          │
│      │        │            │        │000000000 號│          │
│      │        │            │        │法務部調查局│          │
│      │        │            │        │鑑定通知書  │          │
├───┼────┼──────┼────┼──────┼─────┤
│B47   │大麻1包 │大麻        │        │同上        │同上      │
├───┼────┼──────┼────┼──────┼─────┤
│B48   │大麻1包 │大麻        │        │            │同上      │
├───┼────┼──────┼────┼──────┼─────┤
│B49   │大麻1包 │大麻        │        │            │同上      │
├───┼────┼──────┼────┼──────┼─────┤
│B50   │大麻11枝│大麻        │        │中和醫院報告│第93頁    │
├───┼────┼──────┼────┼──────┼─────┤
│B51   │煙管    │大麻        │        │中和醫院報告│第94頁    │
├───┼────┼──────┼────┼──────┼─────┤
│B52-1 │藥丸1顆 │無毒品成分  │  0.09  │同上        │第95頁    │
├───┼────┼──────┼────┼──────┼─────┤
│B52-2 │藥丸1顆 │MDMA成分    │  0.1   │同上        │第96頁    │
├───┼────┼──────┼────┼──────┼─────┤
│B52-3 │藥丸1顆 │MDMA成分    │  0.05  │同上        │第97頁    │
├───┼────┼──────┼────┼──────┼─────┤
│B52-4 │藥丸1顆 │MDMA成分    │  0.04  │同上        │第98頁    │
├───┼────┼──────┼────┼──────┼─────┤
│B52-5 │藥丸1顆 │MDMA、MDEA成│  0.04  │同上        │第99頁    │
│      │        │分          │        │            │          │
├───┼────┼──────┼────┼──────┼─────┤
│B53   │粉末1包 │海洛因成分  │  2.75  │94年7 月11日│第75頁    │
│      │        │            │        │調科字第    │          │
│      │        │            │        │000000000 號│          │
│      │        │            │        │法務部調查局│          │
│      │        │            │        │鑑定通知書  │          │
├───┼────┼──────┤        │            │          │
│B54   │粉末1包 │海洛因成分  │        │            │          │
├───┼────┼──────┼────┼──────┼─────┤
│A1    │大麻    │大麻        │        │同B46報告   │第74頁    │
├───┼────┼──────┼────┼──────┼─────┤
│A2    │大麻    │大麻        │        │同上        │同上      │
├───┼────┼──────┼────┼──────┼─────┤
│A3    │煙管    │甲基安非他命│        │中和醫院報告│第104 頁  │
├───┼────┼──────┼────┼──────┼─────┤
│A4    │大麻煙機│海洛因      │        │中和醫院報告│第105頁   │
├───┼────┼──────┼────┼──────┼─────┤
│B64   │攪拌大麻│大麻        │        │同上        │第84頁    │
│      │用果汁機│            │        │            │          │
└───┴────┴──────┴────┴──────┴─────┘
